臺灣彰化地方法院刑事裁定　　　　　　　　　　　 100年度聲字第80號
聲　請　人　臺灣彰化地方法院檢察署檢察官
被　　　告　林世宗
上列聲請人因被告違反毒品危害防制條例案件（99年度毒偵字第
177 號），聲請違禁物單獨宣告沒收（99年度聲沒字第132 號）
，茲本院裁定如下：
    主  文
第一級毒品海洛因壹拾包（合計淨重肆公克，空包裝總重點伍
貳公克，純度百分之肆拾肆點肆，純質淨重壹點柒柒公克）、
第二級毒品甲基安非他命壹拾柒包（分別驗前淨重零點玖肆公
克，驗餘淨重零點玖公克；驗前淨重零點柒肆公克，驗餘
淨重零點柒公克；驗前淨重零點捌玖公克，驗餘淨重零點
捌捌公克；驗前淨重零點捌柒公克，驗餘淨重零點捌陸公
克；驗前淨重零點柒公克，驗餘淨重零點柒貳公克；驗前
淨重零點柒零公克，驗餘淨重零點柒貳捌公克；驗前淨重零點
柒肆肆公克，驗餘淨重零點柒肆公克；驗前淨重零點柒肆肆公
克，驗餘淨重零點柒肆公克；驗前淨重壹點陸玖公克，驗餘
淨重壹點陸玖貳公克；驗前淨重壹點陸玖玖公克，驗餘淨重壹點
陸玖捌公克；驗前淨重壹點伍貳玖公克，驗餘淨重壹點伍貳捌公
克；驗前淨重零點壹陸公克，驗餘淨重零點壹伍公克；驗前
淨重零點壹零公克，驗餘淨重零點壹貳捌公克；驗前淨重零點
壹玖公克，驗餘淨重零點壹捌公克；驗前淨重零點壹零公
克，驗餘淨重零點壹貳捌公克；驗前淨重零點壹伍陸公克，驗餘
淨重零點壹伍伍公克；驗前淨重零點壹壹捌公克，驗餘淨重零點
壹壹柒公克）均沒收銷燬之。
    理  由
一、按違禁物或專科沒收之物得單獨宣告沒收，刑法第40條第2
    項定有明文。次按海洛因屬第1 級毒品；又查獲之第1 、2
    級毒品及專供製造或施用第1 、2 級毒品之器具，不問屬於
    犯人與否，均沒收銷燬之；查獲之第3 、4 級毒品及製造或
    施用毒品之器具，無正當理由而擅自持有者，均沒入銷燬之
    。但合於醫藥、研究或訓練之用者，得不予銷燬，毒品危害
    防制條例第2 條第2 項、第18條第1 項分別定有明文。
二、聲請意旨以：彰化縣警察局鹿港分局所移送經扣案之第1 級
    毒品海洛因10包（合計淨重4 公克，空包裝總重3.52公克，
    純度44.34 ％，純質淨重1.77公克）【聲請書誤載為1.77公
    克】、第2 級毒品甲基安非他命17包（合計驗餘淨重10.205
    公克），係被告林世宗於臺灣彰化地方法院檢察署98年度毒
    偵字第1782號違反毒品危害防制條例案件中查扣之毒品，業
    經臺灣彰化地方法院檢察署以99年度戒毒偵字第177 號為不
    起訴處分確定，爰依法聲請宣告沒收等語。
三、經查：
  (一)被告林世宗分別因施用第1 、2 級毒品犯行，為警於民國98
    年8 月22日，在彰化縣彰化市○○路○ 段866 號前查獲，並
    查扣其持有之白粉10包、晶體17包，經本院以98年度毒聲字
    第321 號裁定應送勒戒處所觀察、勒戒後，認被告有繼續施
    用毒品之傾向，再經本院以98年度毒聲字第432 號裁定令入
    戒治處所施以強制戒治，嗣因被告強制戒治已逾6 月以上，
    其成效評定為合格，無繼續戒治之必要，經臺灣彰化地方法
    院檢察署檢察官於99年10月4 日以99年度戒毒偵字第177 號
    不起訴處分確定在案，此經本院核閱前揭卷宗屬實。
  (二)上開扣案粉末10包、晶體17包，經分別送請法務部調查局濫
    用藥物實驗室、行政院衛生署草屯療養院鑑定結果，認前揭
    粉末均含海洛因成分（合計淨重4 公克，空包裝總重3.52公
    克，純度44.34 ％，純質淨重1.77公克）；上揭晶體均呈甲
    基安非他命陽性反應（分別驗前淨重0.394 公克，驗餘淨重
    0.393 公克；驗前淨重0.374 公克，驗餘淨重0.373 公克；
    驗前淨重0.389 公克，驗餘淨重0.388 公克；驗前淨重0.38
    7 公克，驗餘淨重0.386 公克；驗前淨重0.733 公克，驗餘
    淨重0.732 公克；驗前淨重0.730 公克，驗餘淨重0.728 公
    克；驗前淨重0.744 公克，驗餘淨重0.743 公克；驗前淨重
    0.744 公克，驗餘淨重0.743 公克；驗前淨重1.693 公克，
    驗餘淨重1.692 公克；驗前淨重1.699 公克，驗餘淨重1.69
    8 公克；驗前淨重1.529 公克，驗餘淨重1.528 公克；驗前
    淨重0.136 公克，驗餘淨重0.135 公克；驗前淨重0.130 公
    克，驗餘淨重0.128 公克；驗前淨重0.139 公克，驗餘淨重
    0.138 公克；驗前淨重0.130 公克，驗餘淨重0.128 公克；
    驗前淨重0.156 公克，驗餘淨重0.155 公克；驗前淨重0.11
    8 公克，驗餘淨重0.117 公克）等情，此有法務部調查局濫
    用藥物實驗室98年8 月27日調科壹字第09823023180 號鑑定
    書、行政院衛生署草屯療養院98年9 月7 日草療字鑑字第09
    80900024號鑑定書各1 紙（參見臺灣彰化地方法院檢察署98
    年度毒偵字第1782號偵查卷宗第60、61頁）附卷可稽，是該
    白粉及晶體應分別屬違禁物海洛因、甲基安非他命，且該各
    包裝海洛因、甲基安非他命之塑膠袋，業已無法與毒品析離
    ，亦經法務部調查局以93年3 月19日調科壹字第0930011306
    0 號函釋明確，均屬違禁物。又鑑定耗損之毒品，既已滅失
    ，即無庸併予宣告沒收銷燬，附此敘明。本院認聲請為正當
    ，爰依刑事訴訟法第220 條、毒品危害防制條例第18條第1
    項前段、刑法第40條第2 項，裁定如主文第1 項所示。
中    華    民    國   100    年    1     月    12    日
                     刑事第八庭       法  官  唐中興
以上正本證明與原本相符。
如不服本裁定，應於裁定送達後5日內向本院提出抗告狀（須附
繕本）。
中    華    民    國   100    年    1     月    12    日
                                      書記官  黃國源